【裁判字號】    92,訴,1798
【裁判日期】    920825
【裁判案由】    毒品危害防制條例
【裁判全文】
臺灣高雄地方法院刑事判決                        九十二年度訴字第一七九八號
    公  訴  人  臺灣高雄地方法院檢察署檢察官
    被      告  甲○○
右列被告因違反毒品危害防制條例案件，經檢察官提起公訴（九十二年度毒偵字第二
七八六號），本院判決如左：
    主  文
甲○○施用第一級毒品，累犯，處有期徒刑捌月；又連續施用第二級毒品，累犯，處
有期徒刑陸月，扣案第二級毒品安非他命壹包（驗前毛重零點貳公克、驗後毛重零點
壹公克）沒收銷燬之；應執行有期徒刑壹年，扣案第二級毒品安非他命壹包（驗前毛
重零點貳公克、驗後毛重零點壹公克）沒收銷燬之。
    事  實
一、甲○○前於民國八十七年間，因過失致死案件，經本院以八十七年度交易字第一
    四三號判處有期徒刑一年二月，緩刑三年確定；又因違反槍砲彈藥刀械管制條例
    案件，經本院以八十七年訴字第一七一０號判處有期徒刑五月及三月，應執行有
    期徒刑七月確定，上開緩刑並經撤銷，先後二案定應執行刑為有期徒刑一年七月
    ，入監執行後，於八十九年一月二十五日縮短刑期假釋出監，甫於八十九年五月
    三十一日假釋期滿執行完畢。又於八十八年間，因施用毒品案件，經本院裁定送
    觀察、勒戒後，認無繼續施用毒品之傾向，由臺灣高雄地方法院檢察署檢察官於
    八十七年七月八日，以八十七年度偵字第三八六０號為不起訴處分確定。復於八
    十九年間，因施用毒品案件，經本院裁定送觀察、勒戒後，認有繼續施用毒品之
    傾向，再經本院裁定令入戒治處所，施以強制戒治，並於九十一年九月二十日以
    九十一年度簡字第一一一號判處有期徒刑四月確定。詎猶不知悛悔，明知海洛因
    及安非他命分別係第一、二級毒品，竟於九十二年五月一日晚上某時許，在友人
    住處，施用第一級毒品海洛因一次；另基於概括犯意，自前案判決確定後某日起
    至九十二年五月二日止，連續在高雄縣鳳山市某遊藝場內等地，施用第二級毒品
    安非他命多次。嗣於九十二年五月二日晚上七時許，在高雄市○鎮區○○路與復
    興路口，為警查獲其持有第二級毒品安非他命一包（驗前毛重零點二公克、驗後
    毛重零點一公克），並採尿送驗而查知上情。
二、案經高雄市政府警察局移送臺灣高雄地方法院檢察署檢察官偵查起訴。
    理  由
一、右揭犯罪事實，業據被告甲○○於本院審理中坦承不諱，且被告為警查獲後所採
    集之尿液經送請高雄醫學大學附設中和紀念醫院檢驗結果，呈嗎啡及甲基安非他
    命陽性反應，有該院九十二年六月二十四日報告編號：九二０六─一四一號濫用
    藥物尿液檢驗報告一紙附卷可稽。另扣案之白粉一包，經送驗結果，呈甲基安非
    他命陽性反應，驗前毛重零點二公克、驗後毛重零點一公克，亦有高雄醫學大學
    附設中和紀念醫院九十二年七月三十一日報告編號：九二０七─二五三檢驗報告
    一紙在卷足憑。綜上足認，被告前揭自白與事實相符，應堪採為論罪之依據，則
    被告右揭施用第一級毒品海洛因一次及連續第二級毒品安非他命多次之事實，均
    堪認定。
二、被告前於八十八年間，因施用毒品案件，經本院裁定送觀察、勒戒後，認無繼續
    施用毒品之傾向，由臺灣高雄地方法院檢察署檢察官於八十七年七月八日，以八
    十七年度偵字第三八六０號為不起訴處分確定；復於八十九年間，因施用毒品案
    件，經本院裁定送觀察、勒戒後，認有繼續施用毒品之傾向，再經本院裁定令入
    戒治處所，施以強制戒治，並於九十一年九月二十日以九十一年度簡字第一一一
    號判處有期徒刑四月確定，有上開判決書及臺灣高等法院被告全國前案紀錄表一
    份在卷足按，則被告三犯毒品危害防制條例第十條之罪，犯罪事證明確，應依法
    論科。
三、查海洛因、安非他命係毒品危害防制條例第二條第二項所稱之第一、二級毒品，
    被告竟持以施用，核其所為，係犯毒品危害防制條例第十條第一項之施用第一級
    毒品罪及同條第二項之施用第二級毒品罪。其施用第一、二級毒品前後，持有海
    洛因及安非他命之低度行為，應為施用之高度行為所吸收，不另論罪。又被告先
    後多次施用第二級毒品之犯行，時間緊接，犯罪構成要件相同，顯係基於概括犯
    意反覆為之，應依連續犯之規定論以一罪，並依法加重其刑。被告所犯上述二罪
    ，犯意各別，行為互殊，應予分論併罰。又被告前於八十七年間，因過失致死案
    件，經本院以八十七年度交易字第一四三號判處有期徒刑一年二月，緩刑三年確
    定；又因違反槍砲彈藥刀械管制條例案件，經本院以八十七年訴字第一七一０號
    判處有期徒刑五月及三月，應執行有期徒刑七月確定，上開緩刑並經撤銷，先後
    二案定應執行刑為有期徒刑一年七月，入監執行後，於八十九年一月二十五日縮
    短刑期假釋出監，甫於八十九年五月三十一日假釋期滿執行完畢，有臺灣高等法
    院被告全國前案紀錄表及臺灣高雄地方法院檢察署刑案資料查註紀錄表各一份在
    卷可參，其受有期徒刑之執行完畢，五年以內再犯本件有期徒刑以上之罪，為累
    犯，應依刑法第四十七條規定加重其刑。公訴人雖未就被告自九十二年五月一日
    晚上九時三十分許後起至同年月二日止施用第二級毒品安非他命之犯行提起公訴
    ，惟被告此部分犯罪事實，與前揭起訴經論罪科刑之施用第二級毒品安非他命犯
    行間，有連續犯之裁判上一罪關係，已如前述，為起訴效力所及，本院自應併予
    審理。爰審酌被告前因施用毒品案件，先後經觀察、勒戒、強制戒治，及法院判
    刑確定，仍未戒絕毒品，再犯本件施用毒品犯行，顯見其無悔改之意，意志不堅
    ，有失政府制定毒品危害防制條例之立法美意，本不宜寬貸，惟念其施用毒品乃
    自戕一己之身體健康，尚未害及他人，犯後亦坦承犯行，態度良好等一切情狀，
    分別量處如主文所示之刑，並定其應執行刑。扣案第二級毒品安非他命一包（驗
    前毛重零點二公克、驗後毛重零點一公克），依毒品危害防制條例第十八條第一
    項前段規定，不問屬於犯人與否，予以宣告沒收銷燬之。
據上論斷，應依刑事訴訟法第二百九十九條第一項前段，毒品危害防制條例第十條第
一項、第二項、第十八條第一項前段、第二十條第三項，刑法第十一條、第五十六條
、第四十七條、第五十一條第五款，判決如主文。
本案經檢察官乙○○到庭執行職務。
中      華      民      國    九十二    年      八      月    二十五    日
                                  臺灣高雄地方法院刑事庭
                                      審判長  法  官 黃三友
                                              法  官 黃宗揚
                                              法  官 王雅苑
右正本證明與原本無異。
如不服本判決，應於判決送達後十日內，向本院提出上訴狀。
                                              書記官 黃琬婷
中      華      民      國    九十二    年      八      月    二十五    日
附錄法條：
毒品危害防制條例第十條
施用第一級毒品者，處六月以上五年以下有期徒刑。
施用第二級毒品者，處三年以下有期徒刑。


司法院資訊處製作；財團法人民間司法改革基金會備份。
